臺灣士林地方法院交通事件裁定　　　　 94年度交聲字第165號
原處分機關　臺北市交通事件裁決所
異　議　人
即受處分人　甲○○
上列受處分人因違反道路交通管理處罰條例案件，對於臺北市交
通事件裁決所94年2 月14日所為之處分（原處分案號：北市裁二
字第裁22─A00000000 號），聲明異議，本院裁定如下：
    主  文
原處分撤銷。
甲○○汽車駕駛人，行經有燈光號誌管制之交岔路口闖紅燈，處
罰鍰新臺幣貳仟柒佰元，並記違規點數點。
    理  由
一、按汽車駕駛人，行經有燈光號誌管制之交岔路口闖紅燈者，
    處新臺幣1800元以上5400元以下罰鍰；汽車駕駛人有第53條
    之情形者，除依原條款處罰鍰外，並記違規點數3 點，道路
    交通管理處罰條例第53條、第63條第1 項第3 款分別定有明
    文。又車輛面對圓形紅燈之行車管制號誌，表示禁止通行，
    不得超越停止線或進入路口，道路交通標誌標線號誌設置規
    則第206 條第5 款第1 目亦有明文。
二、原處分意旨略以：異議人即受處分人甲○○於民國94年1 月
    1 日下午6 時13分許，駕駛車牌號碼AY─3366號自小客車行
    經臺北市○○○路與建國北路口時，經臺北市政府警察局中
    山分局員警依採證照片舉發「駕車行經有燈光號誌管制之交
    岔路口闖紅燈」之違規，爰依道路交通管理處罰條例第53條
    之規定，裁處罰鍰2700元。
三、聲明異議意旨略以：舉發當日伊行經建國北路及民權東路口
    時，突然1 輛機車在斑馬線上向東橫越，伊立刻放慢速度欲
    通過該十字路口，當建國北路方向號誌綠燈變黃燈時，伊之
    車輛已駛越停止線，接著黃燈變紅燈時，車輛已前進至斑馬
    線，在四面皆是紅燈的緩衝時間中，伊在未超速的情況下儘
    快通過該路口。如紅燈亮起零秒時，車輛未超越停止線，接
    著未停且闖越路口，始為闖紅燈，然第1 張照片並未顯示時
    速，如何能推論有緊急狀況發生時是否有及時減慢速度？又
    怎知紅燈零秒時，伊之車輛未通過停止線？全憑第2 張照片
    來推斷違規事實，方式未免牽強，爰依法聲明異議云云。
四、經查，異議人甲○○駕駛上開自小客車，在前揭時、地行經
    有燈光號誌管制之臺北市○○○路、建國北路交岔路口時，
    經警舉發「闖紅燈」之違規事實，此有違規採證照片2 張在
    卷可稽，經本院核閱前開違規採證照片2 張觀之，發現本件
    係以科學儀器採證取締闖紅燈違規，第1 張採證照片左方中
    間2Y39係車輛行駛內側第2 快車道，黃燈號誌轉換時間為3.
    9 秒，下方179 表示違規照片編號；右方中間RO19為號誌轉
    換顯示紅燈1. 9秒後，始通過停止線，此時經感應取證；第
    2 張採證照片右方中間RO35為號誌轉換紅燈後39秒，右下方
    V ＝39係兩線圈中心位置間距2000公釐測定違規車輛仍以時
    速39公里繼續行駛，顯見異議人駕車行經路口於紅燈顯示3.
    5 秒後，仍逕予穿越路口，是上開時速之計算，乃依兩線圈
    中心位置間距而測定，因此之故，第1 張照片顯示異議人之
    車輛剛觸動闖紅燈之感應器，自無時速之標示。又臺北市政
    府警察局中山分局亦指稱：異議人於紅燈亮起1.9 秒時超越
    停止線行駛（前輪已壓過Ｓ感應線圈，觸動闖紅燈拍照系統
    ），並於紅燈亮起3. 5秒時速39公里通過該路口等情，有該
    局94年2 月2 日北市警中分交字第09430351800 號函1 份在
    卷可佐，是異議人確有闖越紅燈之行為，堪予認定。異議人
    空言辯稱：建國北路方向號誌綠燈變黃燈時，伊之車輛已駛
    越停止線，故伊並無闖紅燈之行為云云，而無何佐證，應係
    事後推諉卸責之詞，洵不足採。
五、按道路交通案件處理辦法第20條已規定：「交通法庭認為聲
    明異議有理由或聲明異議雖無理由，而原處分不當或違法者
    ，應以裁定將原處分經聲明異議部分撤銷，並自為裁定。」
    故原裁決機關之處分如有不當或違法時，交通法庭自應撤銷
    原處分，另為適法之裁定。本件原處分機關依道路交通管理
    處罰條例第53 條 之規定，裁處異議人罰鍰2700元，雖無不
    當，惟原處分漏未依法記違規點數3 點，即有不適用法律之
    違法，從而異議人之異議雖無理由，然原處分既有前開瑕疵
    可指，本院自應予以撤銷，另為適法之處罰。爰審酌異議人
    違規情節之輕重等一切情狀，依道路交通管理處罰條例第53
    條、第63條第1項 第3 款之規定，諭知如主文第2 項所示之
    處罰。
據上論斷，應依道路交通案件處理辦法第20條，裁定如主文。
中　　華　　民　　國　　94　　年　　4 　　月　　4 　　日
                        交通法庭法  官  趙文卿
以上正本證明與原本無異。
如不服本裁定，應於送達後5日內，向本院提出抗告狀。
                                書記官  嚴慧萍
中　　華　　民　　國　　94　　年　　4 　　月　　13　　日
